【裁判字號】    89,易緝,218
【裁判日期】    891009
【裁判案由】    贓物
【裁判全文】
臺灣高雄地方法院刑事判決                        八十九年度易緝字第二一八號
    公  訴  人  臺灣高雄地方法院檢察署檢察官
    被      告  甲○○
右列被告因贓物案件，經檢察官提起公訴（八十七年度偵字第一二七七七號），本院
判決如左：
    主  文
甲○○收受贓物，處拘役貳拾日，如易科罰金，以參佰元折算壹日。
    事  實
一、甲○○於民國八十七年六月一日下午二時許，在高雄市前金區○○○路八十號「
    高雄城科幻廣場」內，自稱「李文傑」之男子持一紙由蔡金霖簽發，泛亞商業銀
    行南高雄分行為付款人，面額新台幣（下同）五萬元，票號ＰＡ0000000
    號，未載發票日之支票一紙，委託其至該分行提領款項，甲○○明知該支票係屬
    來路不明之贓物（該支票係乙○○所持有，於八十七年二月十三日上午四時許，
    在高雄市苓雅區○○○路三四六號自宅失竊），竟仍基於收受贓物之犯意，予以
    收受持有後，並持至上開銀行提領，惟因該支票未載發票日無法提領，為該分行
    行員報警查獲。
二、案經高雄市政府警察局前鎮分局移送台灣高雄地方法院檢察署檢察官偵查起訴。
    理  由
一、訊據被告甲○○對於右揭時地受「李文傑」之託，持有上開支票並至泛亞商業銀
    行南高雄分行提領為警查獲之事實固不否認，然矢口否認有何贓物犯行，辯稱：
    伊不知該支票係屬贓物云云。惟查上開支票係被害人乙○○所持有，於八十七年
    二月十三日上午四時許，在高雄市苓雅區○○○路三四六號自宅失竊一情，已據
    被害人於警訊中指述綦詳，並有贓物認領保管收據、系爭支票影本一紙附卷可佐
    ，該紙支票係屬他人失竊之贓物，堪予認定。再被告自承不知「李文傑」之真實
    住居所，與「李文傑」僅係遊藝場認識之朋友，且「李文傑」承諾若提領到現金
    ，要給予五百元作為酬勞，並給其二百元坐計程車至該分行提領票款等語，衡情
    已足懷疑該紙支票之來源，詎被告竟未進一步詢明支票之來源，卻進而收受持有
    ，更足認其有贓物之認識無訛。綜上，事證明確，被告犯行堪予認定。
二、核被告所為，係犯刑法第三百四十九條第一項之收受贓物罪。爰審酌被告素行尚
    佳，本次係因貪圖小利，一時失慮致罹刑章，犯後雖迭有辯解但頗有悔意，且被
    告尚未提領到現金即為警查獲，所生危害尚屬輕微等一切情狀，量處如主文所示
    之刑，並諭知易科罰金之折算標準，以資懲儆。
據上論斷，應依刑事訴訟法第二百九十九條第一項前段、刑法第三百四十九條第一項
、第四十一條，罰金罰鍰提高標準條例第一條前段、第二條，判決如主文。
本案經檢察官鍾忠孝到庭執行職務。
中    華    民    國    八十九    年      十      月        九          日
                                  臺灣高雄地方法院刑事第六庭
                                      法  官    趙家光
右正本證明與原本無異。
如不服本判決，應於判決送達後十日內，向本院提出上訴狀。
                                      書記官    董明惠
中    華    民    國    八十九    年      十      月        九        日
附錄本案論罪科刑條文
刑法第三百四十九條第一項：
收受贓物者，處三年以下有期徒刑、拘役或五百元以下罰金。


司法院資訊處製作；財團法人民間司法改革基金會備份。
